臺灣臺中地方法院刑事判決　　　　　　　　　　　　九十一年度易字第一二三九號
　　公　訴　人　臺灣臺中地方法院檢察署檢察官
　　被　　　告　甲○○
右列被告因竊盜案件，經檢察官提起公訴（九十一年度偵字第四九六七號），本院判
決如左：
    主  文
甲○○共同連續攜帶兇器竊盜，處有期徒刑拾月，緩刑年。扣案之螺絲起子（橘黃
色握把，較小者）壹支沒收。
    事  實
一、甲○○與丙○○（俟通緝到案後再行審結）共同基於意圖為自己不法所有之概括
    犯意聯絡，先後於（一）民國九十一年二月二十日十五時十五分許，在台南縣新
    市鄉○○○○道統一公司附近，由丙○○負責在旁把風，注意四周有無為人發現
    ，由甲○○持丙○○所有客觀上足供兇器使用之螺絲起子一支（橘黃色握把）撬
    開停放在該處路旁乙○○所有之自小客車車門，並打開車門進入車內竊取乙○○
    所有之語言翻譯機一台。得手後，丙○○及甲○○二人旋以同一方式，即由丙○○負責在旁把風，由甲○○持上述客觀上足供兇器使用之螺絲起子一支撬開停放
    在上述乙○○所有自小客車旁邊，為戊○○所有之自小客車車門，並打開車門進
    入車內竊取戊○○所有之汽車音響一組。（二）九十一年二月二十日十五時至十
    七時三十分許間之某時，在台南縣善化鎮○○○○○道小新營路段某草莓攤旁之
    倉庫，利用該倉庫門未上鎖之機會，由甲○○在旁把風，注意四周有無為人發現
    ，由丙○○進入倉庫內，竊得黃有參所有之花生一大包及禮品玩具一批。（三）
    九十一年二月二十日十六時許，在台南縣永康市奇美醫院旁，由丙○○負責在旁
    把風，注意四周有無為人發現，由甲○○持上述客觀上足供兇器使用之螺絲起子
    一支撬開停放在該處路旁己○○妻子所駛車號為ＳＺ－○二六三號之自小客車車
    門，並打開車門進入車內竊得己○○所有之手提袋一只（內有結婚紀念照一本及
    衣物一批等物）。嗣於九十一年二月二十日二十三時許，甲○○與丙○○共同駕
    乘車牌號碼為ＯＬ－九四二三號之藍色自用小客車，行經一號國道公路北向斗南
    收費站時，因遇警攔查心生恐慌，乃駕車迴轉往南行駛，並在大林交流道駛下國
    道公速公路，於往溪口方向行駛約一公里後，為警駕車追趕攔下，而遭警逮捕，
並為警在該自小客車內扣得丙○○所有之各式工具一批（內含螺絲起子二支（其
    中較小者，即為上開橘黃色握把之螺絲起子）、大型剪刀、大型扳手、小型剪刀
    、小型鐵撬、勾子各一支、手電筒（含外接電池一個及電池套一個）一個）、對
    講機二台；及起獲上開竊得之語言翻譯機一台、汽車音響一組、花生一大包、禮
    品玩具一批及手提袋一只（內有結婚紀念照一本及衣物一批等物）。
二、案經國道公路警察局第四警察隊報告台灣嘉義地方法院檢察署呈請台灣高等法院
    檢察署核轉台灣台中地方法院檢察署檢察官偵查起訴。
    理  由
一、右揭事實，迭據被告甲○○於警詢及偵審中坦承不諱，核與被告丙○○於警詢及
    偵審中所供共同行竊情節及證人黃有參、乙○○、戊○○與己○○於警詢中所證
    失竊情節相符，並經證人即查獲被告二人之警員丁○○、庚○○到庭結證屬實，
    復有上開扣案之工具一批及黃有參、乙○○、戊○○與己○○出具之贓物認領保
    管單各一紙在卷可資佐證，足證被告甲○○之自白確與事實相符。又被告二人於
    共同行竊時，並未使用扣案之對講機，已經被告甲○○於偵查及審理中供明在卷
    ，核與被告丙○○於偵查中供述情節相符，堪可採信，公訴人誤認被告二人於行
    竊黃有參財物時，有使用該對講機為聯絡工具云云，尚有未合，附此敘明。綜上
    所述，本案事證明確，被告甲○○犯行，洵堪認定。
二、按刑法第三百二十一條第一項第三款之攜帶兇器竊盜罪，係以行為人攜帶兇器竊
    盜為加重條件，此所謂兇器，其種類並無限制，凡客觀上足對人之生命、身體、
    安全構成威脅，具有危險性之兇器均屬之，且只須行竊時攜帶此種具有危險性之
    兇器為已足，並不以攜帶之初有行兇之意圖為必要（最高法院七十九年度台上字
    第五二五三號判例意旨參照）。查被告二人持以行竊之上開螺絲起子一支，為金
    屬材質，質地堅硬，且末端尖銳，業經本院當庭勘驗屬實，並製有勘驗筆錄在卷
    可稽，該螺絲起子在客觀上為足以殺傷人生命、身體之器械，顯為具有危險性之
    兇器，已無疑義。是被告甲○○右述如事實欄（一）、（三）所示之三次竊盜行
    為，均核係犯刑法第三百二十一條第一項第三款之攜帶兇器竊盜罪；其上開如事
    實欄（二）所示之所為，則係核犯刑法第三百二十條第一項之竊盜罪。被告甲○○與被告丙○○間，就上揭四次竊盜犯行，有犯意之聯絡與行為之分擔，均為共
    同正犯。被告甲○○右述先後四次竊盜犯行，時間緊接，觸犯構成要件相同之罪
    名，顯係基於概括之犯意反覆為之，為連續犯，應依刑法第五十六條之規定，論
    以刑法第三百二十一條第一項第三款攜帶兇器竊盜罪之一罪，並加重其刑。爰審
    酌被告甲○○犯罪之動機、目的、手段、所竊取之物品價值非鉅及其犯罪後坦承
    犯行，尚見悔意之態度等一切情狀，量處如主文所示之刑。扣案之螺絲起子（橘
    黃色握把，較小者）一支，係共同正犯即被告丙○○所有供被告二人犯罪所用之
    物，已經被告二人分別於審理中供明在卷，爰依刑法第三十八條第一項第二款之
    規定宣告沒收。至其餘扣案工具雖為被告丙○○所有，惟被告二人共同行竊時，
    並未使用該等工具，亦經被告二人分別供明在卷，核復非屬違禁物，自不得予以
    宣告沒收，併此敘明。未查，被告甲○○前未曾受有期徒刑以上刑之宣告，有臺
    灣臺中地方法院檢察署刑案資料查註紀錄表及臺灣高等法院被告全國前案紀錄表
    各一份在卷可按，其因一時貪慾圖便，短於思慮致觸犯本案犯行，經此罪刑宣告
    教訓，當知所警惕，信無再犯之虞，本院綜核各情，認其所受上開宣告之刑，以
    暫不執行為適當，爰併予宣告緩刑三年，以啟自新，併觀後效。
據上論斷，應依刑事訴訟法第二百九十九條第一項前段，刑法第二十八條、第五十六
條、第三百二十一條第一項第三款、第三十八條第一項第二款、第七十四條第一款，
判決如主文。
中      華      民      國    九十一    年      七      月    二十九    日
                                      台灣台中地方法院刑事第三庭
                                          法  官  江奇峰
右正本證明與原本無異。
如不服本判決，應於判決送達後十日內向本院提出上訴狀，上訴於臺灣高等法院臺中
分院( 須附繕本 )。
                                          書記官
中      華      民      國    九十一    年      七      月    二十九    日
附錄論罪法條：
刑法第三百二十一條第一項第三款：
犯竊盜罪而有左列情形之一者，處六月以上五年以下有期徒刑：
三、攜帶兇器而犯之者。
